臺灣臺南地方法院刑事判決
109年度交易字第1018號
聲  請  人  臺灣臺南地方檢察署檢察官
被      告  邱仲欽




上列被告因公共危險案件，經檢察官提起聲請簡易判決處刑（10
9年度偵字第12528號；本院109年度交簡字第2189號），本院認
不宜依簡易程序審理，改依通常程序審理，被告就被訴事實為有
罪之陳述，並依簡式程序審理判決如下：
    主  文
邱仲欽駕駛動力交通工具而有吐氣所含酒精濃度達每公升零點二
五毫克以上，累犯，處有期徒刑柒月。
    事  實
一、邱仲欽前於民國91至95年間因犯殺人、遺棄屍體、搶奪、槍
    砲、妨害兵役條例及毒品等案件，經最高法院、臺灣高等法
    院臺南分院、屏東地方法院及本院分別判處有期徒刑6年、6
    月、1年2月、1年8月及併科罰新臺幣10萬元、4月、6月確定
    ，並經臺灣高等法院臺南分院以97年度聲減字第88號裁定減
    刑及定應執行之刑為有期徒刑8年4月，併科罰金新臺幣拾萬
    元確定，於101年4月10日假釋付保護管束出監，後經撤銷假
    釋執行殘刑，於105年6月7日執行完畢。
二、邱仲欽前因犯刑法第185條之3服用酒類不能安全駕駛動力交
    通工具而駕駛之公共危險案件，有以下之刑事紀錄如下：
㈠、於民國93年間因犯刑法第185條之3，經本院以93年度交簡字
    第899號判決判處罰金新臺幣（下同）15000元確定；
㈡、復再犯同罪，經本院以102年度交簡字第1473號判決判處拘役
    59日，併科罰金60000元確定；
㈢、109年交簡字第13號判決判處有期徒刑3月確定；
㈣、109年度交簡字第1904號判決判處有期徒刑5月確定。
三、詎邱仲欽於前開有期徒刑執行完畢後五年內，仍猶不知悔改
    ，於109年6月8日下午11時許起，在臺南市○○區○○路0段000
    巷00號居所內飲用高粱酒1瓶後，其明知吐氣所含酒精濃度
    達每公升0.25毫克以上者，不得駕駛動力交通工具，竟仍駕
    駛車牌號碼000-000號普通重型機上路，行經臺南市歸仁區
    歸仁圓環內，因不勝酒力而自撞護欄後，再碰撞騎樓處由黃
    育明所停放之普通重型機車而肇事。嗣經警於翌日凌晨4時3
    4分許，至其就診之臺南市立醫院對其施以吐氣酒精濃度檢
    測，測得其吐氣所含酒精濃度達每公升0.94毫克(MG/L)，始
    查悉上情。
四、案經臺南市政府警察局歸仁分局報告臺灣臺南地方檢察署檢
    察官偵查起訴。
    理  由
壹、本件被告所犯係死刑、無期徒刑、最輕本刑為3年以上有期
    徒刑以外之罪，其於準備程序中就被訴事實為有罪之陳述，
    經法官告知簡式審判程序之旨，並聽取公訴人及被告之意見
    後，認宜為簡式審判程序，依刑事訴訟法第273條之1第1項
    規定，裁定進行簡式審判程序加以審理，則依據刑事訴訟法
    第273條之2、同法第159條第2項之規定，不適用傳聞法則有
    關限制證據能力之相關規定。
貳、上開事實，業據被告邱仲欽自白不諱，核與證人黃育明警詢
    所述相符，並有臺南市政府警察局歸仁分局酒精測定紀錄表
    、臺南市政府警察局舉發違反道路交通管理事件通知單、財
    團法人台灣電子檢驗中心呼氣酒精測試器檢定合格證書、道
    路交通事故現場圖、道路交通事故調查報告表㈠㈡可佐，事
    證明確，被告之犯行要可認定。
參、論罪科刑：
一、核被告所為，係犯刑法第185條之3第1項第1款之吐氣所含酒
    精濃度達每公升0.25毫克以上而駕駛動力交通工具罪。
二、刑之加重事由（依刑法第47條第1項累犯規定加重其刑）：
    查被告有如犯罪事實欄所載科刑及執行完畢之前科紀錄，此
    有臺灣高等法院被告前案紀錄表在卷可考，其於5年以內再
    故意犯本件有期徒刑以上之罪，為累犯。被告前有多次酒後
    駕車致公共危險之前科紀錄，其重複犯同類型之罪名，反覆
    因不能安全駕駛致公共危險案件遭法院判刑確定及執行，此
    次再犯酒後駕車之公共危險犯行已是第5次犯案，吐氣所含
    酒精濃度更高達每公升0.94毫克，顯見先前之刑罰對被告未
    能收矯治之效果，其再犯本件因不能安全駕駛致公共危險案
    件，實有特別惡性，對刑罰反應力亦屬薄弱，符合累犯加重
    之立法理由，爰依刑法第47條第1項規定加重其刑。
三、本院審酌被告明知酒精成分對人之注意力、控制力及反應能
    力皆有不良影響，酒後駕車對一般往來之公眾及駕駛人自身
    皆具高度危險性，仍枉顧法律禁止規範與公眾道路通行之安
    全，履犯履錯、履錯履犯，本次已是第五次犯不能安全駕駛
    之公共危險罪，飲酒後吐氣所含酒精濃度高達每公升0.94毫
    克，駕駛普通重型機車行駛於市區道路，追撞圓環護欄再撞
    及他人停放之車輛而肇事，徒增救護、醫療、現場處理及恢
    復市容之成本，兼衡其犯後尚知坦承犯行，犯後態度尚可，
    復兼衡被告自承國中肄業、之前從事挖土機駕駛、與母親、
    兄長及妹妹同住之家庭經濟狀況等一切情狀，量處如主文所
    示之刑，以資警惕。
據上論斷，應依刑事訴訟法第452條、第299條第1項前段、第273
條之1第1項，刑法第185條之3第1項第1款、第47條第1項，刑法
施行法第1條之1第1項，判決如主文。
本案經檢察官黃淑妤提起公訴，檢察官林容萱到庭執行職務。 
中　　華　　民　　國　　109 　年　　11　　月　　26　　日
　　　　　　　　　刑事第四庭    法　官　洪士傑
以上正本證明與原本無異
如不服本判決應於收受本判後20日內向本院提出上訴書狀，並應
敘述具體理由。其未敘述上訴理由者，應於上訴期間屆滿後20日
內向本院補提理由書狀（均須按他造當事人之人數附繕本）「切
勿逕送上級法院」。
  　　　　　　　　　　　　　　　書記官　吳鸝稻
中　　華　　民　　國　　109 　年　　11　　月　　26　　日